臺灣高等法院刑事裁定
110年度聲字第31號
聲  請  人  臺灣高等檢察署檢察官
受  刑  人  黃建男



上列聲請人因受刑人數罪併罰有二裁判以上，聲請定其應執行之
刑（聲請案號：臺灣高等檢察署109年度執聲字第2622號），本
院裁定如下：
    主  文
黃建男所犯如附表所示各罪所處之刑，有期徒刑部分應執行有期
徒刑捌年拾壹月。
    理  由
一、聲請意旨略以：受刑人黃建男（下稱受刑人）因違反毒品危
    害防制條例等數罪，先後經判決確定如附表，應依刑法第53
    條、第50條第1項第1款、第2項、第51條第5款規定，定其應
    執行之刑，爰依刑事訴訟法第477條第1項聲請裁定等語。
二、按裁判確定前犯數罪者，併合處罰之；數罪併罰，分別宣告
    其罪之刑，若宣告多數有期徒刑者，於各刑中之最長刑期以
    上，各刑合併之刑期以下，定其刑期，但不得逾30年，刑法
    第50條第1項前段、第51條第5款分別定有明文。又數罪併罰
    ，有二裁判以上者，依第51條之規定，定其應執行之刑，同
    法第53條亦定有明文。次按刑事訴訟法第370條第2項、第3
    項，已針對第二審上訴案件之定應執行之刑，明定有不利益
    變更禁止原則之適用；分屬不同案件之數罪併罰，倘一裁判
    宣告數罪之刑，曾經定其執行刑，再與其他裁判宣告之刑定
    其執行刑時，在法理上亦應同受此原則之拘束（最高法院10
    3年度第14次刑事庭會議決議意旨參照）。基此，上開更定
    之應執行刑，不應比前定之應執行刑加計其他裁判所處刑期
    或所定應執行刑後為重，否則即與法律秩序理念及法律目的
    之內部界限有違，難謂適法（最高法院93年度台非字第192
    號判決意旨參照）。又按裁判確定前犯數罪者，併合處罰之
    ，但有得易科罰金之罪與不得易科罰金之罪之情形，受刑人
    請求檢察官聲請定應執行刑者，依第51條規定定之，刑法第
    50條第1項但書第1款、第2項定有明文。另數罪併罰中之一
    罪，依刑法規定得易科罰金，若因與不得易科之他罪併合處
    罰結果而不得易科罰金時，原可易科部分所處之刑，自亦無
    庸為易科折算標準之記載（司法院大法官釋字第144號、第6
    79號解釋意旨參照）。
三、經查，受刑人因違反毒品危害防制條例等案件，先後經臺灣
    桃園地方法院及本院判決判處如附表所示之刑確定，且各罪
    俱係於附表編號1所示判決確定日期（民國106年10月30日）
    前所為，就上開各案犯罪事實為最後判決之法院復為本院，
    有本院被告前案紀錄表及如附表各編號之判決書附卷可稽。
    本院就附表編號1至5所示案件再為定應執行刑之裁判時，自
    應受前開判決所為定應執行刑內部界限之拘束，而應在上開
    已定應執行刑部分加計未定應執行刑之總和即有期徒刑9年1
    月範圍內定應執行刑。復查，如附表編號3、4所示之罪得易
    科罰金、附表編號1、2、5所示之罪不得易科罰金，屬刑法
    第50條第1項但書第1款之情形，依同條第2項規定，須經受
    刑人請求檢察官聲請定其應執行刑，始得依同法第51條規定
    定之。茲受刑人已表示請求檢察官就如附表所示各罪，聲請
    合併定應執行刑，此有受刑人簽名之臺灣桃園地方檢察署依
    102年1月23日修正之刑法第50條調查受刑人是否聲請定應執
    行刑調查表在卷可稽（本院卷第11頁）。茲聲請人依刑事訴
    訟法第477條第1項之規定，以本院為犯罪事實最後判決之法
    院，聲請就如附表所示各罪所處之刑定應執行之刑，其聲請
    經核尚無不合，應予准許。經考量受刑人所犯如附表編號1
    、5所示之罪均為罪質相近之毒品案件（附表編號1為施用第
    一級毒品罪、附表編號5為販賣第二級毒品罪）、附表編號2
    為殺人未遂罪、附表編號3、4則均為違反保護令罪，又受刑
    人如附表編號1至4所示犯罪時間均為105年11月間（附表編
    號1、2犯罪日期均為105年11月30日；附表編號3、4則相隔
    一日，即附表編號3為105年11月17日、附表編號4則為同年
    月18日）、附表編號5所示犯罪時間則為106年1月3日，犯罪
    時間尚屬密接，暨其所犯之不法內涵及侵害法益程度等情，
    並權衡其行為責任與整體刑法目的及相關刑事政策等因素，
    爰裁定如主文所示之應執行刑。另本件受刑人所犯附表編號
    3、4之罪雖經法院判處得易科罰金之刑，但因與附表編號1
    、2、5所示不得易科罰金之刑合併定應執行刑，依上揭說明
    ，自無庸再為易科罰金折算標準之諭知，爰裁定如主文所示
    之應執行刑。
據上論斷，應依刑事訴訟法第477條第1項，刑法第50條第2項、
第53條、第51條第5款，裁定如主文。
中　　華　　民　　國　　110 　年　　1 　　月　　6 　　日
                  刑事第三庭    審判長法　官  張惠立
                                      法　官  張江澤
                                      法　官  劉兆菊
以上正本證明與原本無異。
如不服本裁定，應於收受送達後五日內向本院提出抗告狀。
                                      書記官  陳佳微
中　　華　　民　　國　　110 　年　　1 　　月　　6 　　日
附表：受刑人黃建男定應執行刑案件一覽表
編號  1 2 3 罪名  毒品危害防制條例 殺人未遂 家庭暴力防治法 宣告刑  有期徒刑8月 有期徒刑5年 有期徒刑2月 犯罪日期  105年11月30日 105年11月30日 105年11月17日 偵查機關年度案號  桃園地檢106年度毒偵字第1038號 桃園地檢105年度偵字第26394、28116號 桃園地檢105年度偵字第26394、28116號 最後事實審 法院 桃園地院 臺灣高等法院 臺灣高等法院  案號 106年度審訴字第520號 108年度上訴字第489號 108年度上訴字第489號  判決日期 106年6月7日 108年6月19日 108年6月19日 確定判決 法院 桃園地院 最高法院108年度台上字第2616號判決以受刑人上訴不合法駁回本院108年度上訴字第489號 臺灣高等法院  案號 106年度審訴字第520號  108年度上訴字第489號  確定日期 106年10月30日 108年8月22日 108年6月19日 得否易科罰金  否 否 是 備註  桃園地檢107年度執字第1546號 桃園地檢108年度執字第13622號 桃園地檢108年度執字第13623號   編號1、2、5曾經本院109年度聲字第2892號裁定應執行有期徒刑8年10月，經最高法院109年度台抗字第1391號裁定駁回抗告確定。  編號3、4曾經本院108年度上訴字第489號判決應執行有期徒刑3月確定。 

編號  4 5 （以下空白） 罪名  家庭暴力防治法 毒品危害防制條例  宣告刑  有期徒刑2月，併科新臺幣1萬元 有期徒刑3年9月  犯罪日期  105年11月18日 106年1月3日  偵查機關年度案號  桃園地檢105年度偵字第26394、28116號 桃園地檢106年度偵字第4818、12919號、106年度毒偵字第1105號  最後事實審 法院 臺灣高等法院 臺灣高等法院   案號 108年度上訴字第489號 108年度上訴字第2292號   判決日期 108年6月19日 109年2月13日  確定判決 法院 臺灣高等法院 最高法院109年度台上字第2305號判決以受刑人上訴不合法駁回本院108年度上訴字第2292號   案號 108年度上訴字第489號    確定日期 108年6月19日 109年5月20日  得否易科罰金  是 否  備註  桃園地檢108年度執字第13623號 桃園地檢109年度執字第9769號    編號3、4曾經本院108年度上訴字第489號判決應執行有期徒刑3月確定。 編號1、2、5曾經本院109年度聲字第2892號裁定應執行有期徒刑8年10月，經最高法院109年度台抗字第1391號裁定駁回抗告確定。